【裁判字號】    89,易,1460
【裁判日期】    891212
【裁判案由】    賭博
【裁判全文】
臺灣屏東地方法院刑事判決                        八十九年度易字第一四六號
    公  訴  人  臺灣屏東地方法院檢察署檢察官
    被      告  戊○○
    被      告  丙○○
    被      告  乙○○
    被      告  甲○○
    被      告  丁○○
右列被告因賭博案件，經檢察官提起公訴（八十九年度偵字第四九八四號），本院判
決如左：
    主  文
戊○○連續意圖營利，聚眾賭博，處有期徒刑肆月，如易科罰金以參佰元折算壹日。
賭具「麻將」及「樸克牌」各壹付、賭資壹萬貳千貳百元及帳冊貳本均沒收。
丙○○、乙○○、甲○○、丁○○在公眾得出入之場所賭博財物，丙○○處罰金伍仟
元，乙○○、甲○○、丁○○各處罰金柒仟元，如易服勞役均以參佰元折算壹日。賭
具「麻將」及「樸克牌」各壹付、賭資壹萬貳千貳百元均沒收。
    事  實
一、戊○○意圖營利，基於概括之犯意，自民國八十九年八月二十一日起至同月二十
    九日止，提供公眾得出入之坐落於屏東市○○里○○○路九十二號之房屋場所，
    並以「麻將」及「樸克牌」為賭具，聚集不特定之賭客賭博財物，約定抽頭方法
    為每圈「麻將」抽頭新台幣（下同）三百元。嗣於八十九年八月二十九日上午五
    時許由賭客張佩玲、乙○○、甲○○及丁○○四人以「麻將」輸贏為打三百元為
    底，每台一百元，自摸者可向其他三家各收取三百元底外各加收一台一百元，單
    純胡牌則向被胡者收取三百元之方式賭博財物，再於同日七時二十五分許甲○○
    、丁○○則另以「樸克牌」以「大老二」每局五十元之方法賭博財物時，為警當
    場查獲，並扣得賭具「麻將」及「樸克牌」各一付、賭資一萬二千二百元及戊○○所有帳冊二本。
二、案經屏東縣警察局移送台灣屏東地方法院檢察署檢察官偵查起訴。
    理  由
一、訊據被告戊○○固不諱言有賭客於上揭場所賭博、被告甲○○、丁○○固不諱言
    以「樸克牌」對賭之事實，惟與被告戊○○、張佩玲、乙○○、甲○○及丁○○
    均矢口否認否認右揭犯行，戊○○辯稱：伊並未抽頭，扣案帳冊所記係為將賭客
    所輸之金錢存起供眾人出國遊玩之用。張佩玲、乙○○均辯稱：伊未賭博。甲○○、丁○○均辯稱：伊未以「麻將」方式賭博云云。惟查右揭犯罪事實業據被告
    戊○○、張佩玲、乙○○、甲○○及丁○○五人於警訊中均供承無訛。並有如事
    實欄所示之物扣案足資佐証。雖被告五人嗣後於偵審中翻異前詞，供稱並無抽頭
    及賭玩麻將之情事云云，然查：本件查獲時間為上午七時二十五分許，斯時連同
    被告五人，現場卻已有十二人在場，其中余光雄更與屋主戊○○不相識，且該處
    麻將桌上之麻將燈仍亮著，客廳桌上並有多份早餐，此有屏東縣警察局督察室維
    新小組搜索紀錄表及現場相片六幀在卷可証，足認該處即屬供不特定人進入之賭
    場，否則如被告戊○○所辯係其開設茶行供朋友、顧客談天及娛樂，何以有不認
    識之人穿梭其間。又就扣案帳冊被告戊○○上揭所辯本即與事理有違，佐以被告
    戊○○於檢察官偵查中初稱：係賭客叫伊幫他們記的，嗣改稱：那是他們自己記
    帳用的，旋於本院另又為上揭所辯，所供顯屬反覆無據。再被告張佩玲、乙○○
    、甲○○及丁○○於警局所供對賭麻將之人均互核相符，被告張佩玲、乙○○、
    甲○○、丁○○空言否認不足為採。綜上所述，被告等所辯，顯係事後卸責之詞
    ，不足採信。被告五人之犯行均堪認定。
二、查屏東市○○里○○○路九十二號之房屋雖為被告戊○○住處，惟既供不特定之
    多數人出入賭博，自屬公眾得出入之場所。核被告戊○○所為係犯刑法第二百六
    十八條之意圖營利，提供賭博場所及聚眾賭博罪。被告戊○○意圖營利先後多次
    聚眾賭博及提供賭博場所之犯行，時間緊接，手法相同，所觸犯者均係同一罪名
    之罪，顯係基於概括犯意為之，應依刑法第五十六條連續犯之規定論以一罪，並
    加重其刑。又被告戊○○所犯上開二罪，係以意圖營利，供給賭博場所為其方法
    手段，以達其聚眾賭博之目的，應依刑法第五十五條牽連犯之例，從情節較重之
    意圖營利，聚眾賭博罪論處。另被告張佩玲、乙○○、甲○○、丁○○所為係犯
    刑法第二百六十六條第一項前段之在公眾得出入之場所賭博財物罪。茲審核被告
    等所為有礙善良風俗及彼等犯後均未坦承犯行，被告乙○○、甲○○、丁○○均
    曾受刑之宣告此有其等前案紀錄表在卷可按素行非佳等一切情狀，分別量處如主
    文所示之刑，並諭知有期徒刑如易科罰金及罰金如易服勞役之折算標準。至扣案
    「麻將」及「樸克牌」各一付等為現場賭博之器具，新臺幣壹萬貳仟貳佰元則係
    賭資業據甲○○於警訊供證在卷，應認屬賭資無疑，應依刑法第二百六十六條第
    二項沒收之。另扣案之帳冊二本係屬被告戊○○所有供犯罪所用之物，應另依刑
    法第三十八條第一項第二款沒收之。
據上論斷，應依刑事訴訟法第二百九十九條第一項前段、刑法第五十六條、第二百六
十八條、第二百六十六條第一項前段、第二項、第五十五條、第三十八條第一項第二
款、第四十一條、第四十二條第二項，罰金罰鍰提高標準條例第一條前段、第二條，
判決如主文。
本案經檢察官薛水生到庭執行職務。
中      華      民      國      八十九      年      十二    月  十二  日
                                      臺灣屏東地方法院刑事第一庭
                                          法  官    郭書豪
右正本證明與原本無異。
對於本判決如有不服應於收受送達後十日內向本院提出上訴書狀上訴於台灣高等法院
高雄分院並按他造當事人之人數附具繕本。
                                          書記官    潘豐益
中      華      民      國      八十九      年      十二    月    十二  日
附錄本判決論罪之法條：
中華民國刑法第二百六十六條
(普通賭博罪與沒收物)
在公共場所或公眾得出入之場所賭博財物者，處一千元以下罰金。但以供
人暫時娛樂之物為賭者，不在此限。
當場賭博之器具與在賭檯或兌換籌碼處之財物，不問屬於犯人與否，沒收
之。
刑法第二百六十八條
意圖營利，供給賭博場所或聚眾賭博者，處三年以下有期徒刑，得併科三千元以下罰
金。


司法院資訊處製作；財團法人民間司法改革基金會備份。
